【裁判字號】    98,審訴,3450
【裁判日期】    981127
【裁判案由】    毒品危害防制條例
【裁判全文】
臺灣高雄地方法院刑事判決            98年度審訴字第3450號
公  訴  人  臺灣高雄地方法院檢察署檢察官
被      告  甲○○  47歲（民.
                    （另案於臺灣高雄第二監獄執行中）
上列被告因毒品危害防制條例案件，經檢察官提起公訴（98年度
毒偵字第4610號），被告於準備程序中就被訴事實為有罪之陳述
，經本院告知簡式審判程序之旨，並聽取被告與公訴人之意見後
，本院合議庭裁定由受命法官獨任進行簡式審判程序，判決如下
：
    主  文
甲○○犯施用第一級毒品罪，累犯，處有期徒刑拾壹月，扣案之
海洛因壹包（驗前淨重零點零貳伍公克，驗餘淨重零點零壹陸公
克，含包裝袋壹只）沒收銷燬之，扣案之注射針筒壹支沒收。
    事實及理由
一、犯罪事實：
    甲○○於民國88年間因施用毒品案件，經臺灣屏東地方法院
    以88年度毒聲字第2560號裁定送觀察勒戒後，認有繼續施用
    毒品傾向，由臺灣屏東地方法院以89年度毒聲字第456 號裁
    定施以強制戒治，於90年2 月20日執行完畢，並經臺灣屏東
    地方法院檢察署檢察官以90年度戒毒偵字第50號為不起訴處
    分確定。又於前開強制戒治執行完畢後5 年內，即於94年間
    施用毒品，經臺灣屏東地方法院以94年度訴字第427 號判處
    有期徒刑1 年4 月確定；再因竊盜、妨害自由等案件，經臺
    灣屏東地方法院分別以94年度簡字第1639號、95年度簡字第
    421 號判處有期徒刑6 月、4 月確定，上開3 罪所處之刑分
    別經減刑後，經裁定定應執行刑為有期徒刑11月確定；其另
    犯施用毒品罪，經臺灣屏東地方法院以94年度易字第405 號
    判處有期徒刑10月確定，而與上開應執行刑有期徒刑11月接
    續執行，於96年7 月31日執行完畢。詎其猶未戒除毒癮，復
    於98年7 月16日下午1 時24分許，在高雄縣美濃鎮水仙宮附
    近，以新臺幣440 元之價格購得海洛因1 包，並當場基於施
    用第一級毒品海洛因之犯意，以注射方式，施用其所購得之
    第一級毒品海洛因1 次，而為一旁查緝販毒案件之員警查獲
    ，扣得其所有之注射針筒1 支及施用剩餘之海洛因1 小包（
    驗前淨重0.025 公克，驗餘淨重0.016 公克，含包裝袋1 只
    ），經採集其尿液送驗，結果呈可待因、嗎啡陽性反應。
二、證據：
  1.臺灣檢驗科技股份有限公司KＺ000000000000號濫用藥物尿液
    檢驗報告、屏東縣政府警察局刑警大隊毒品案件涉嫌人尿液
    採證編號姓名對照表各1 份；
  2.扣案之注射針筒1 支、海洛因1 包（驗前淨重0.025 公克，
    驗餘淨重0.016 公克，含包裝袋1 只）、高雄市立凱旋醫院
    98年9 月17日濫用藥物成品檢驗鑑定書1 份；
  3.被告之自白。
三、論罪：
  1.被告前因施用毒品案件經臺灣屏東地方法院以裁定送觀察、
    勒戒及強制戒治，執行完畢後經臺灣屏東地方法院檢察署檢
    察官為不起訴處分確定，後又因施用毒品，經臺灣屏東地方
    法院以94年度訴字第427 號判刑確定，是被告於「初犯」經
    觀察、勒戒、強制戒治後，曾於5 年內再犯，經依法追訴處
    罰，本案已屬3 犯以上，與毒品危害防制條例第20條第3 項
    「五年後再犯」之情形有別，且因已於「五年內再犯」，顯
    見其再犯率甚高，原實施觀察、勒戒或強制戒治，已無法收
    其實效，而無五年戒斷期之存在，自無再經觀察、勒戒及強
    制戒治之必要，檢察官逕行起訴，即無不合，合先敘明。
  2.海洛因為毒品危害防制條例第2 條第2 項第1 款規定之第一
    級毒品，是核被告所為，係犯毒品危害防制條例第10條第1
    項施用第一級毒品罪。被告持有第一級毒品海洛因後，進而
    施用，其持有之低度行為應為施用之高度行為所吸收，不另
    論其持有第一級毒品罪。又被告有犯罪事實欄所載有期徒刑
    執行完畢紀錄，此有臺灣高等法院被告前案紀錄表1 份在卷
    可佐，是被告於有期徒刑執行完畢後，5 年內故意再犯本件
    有期徒刑以上之罪，是為累犯，應依法加重其刑。
四、科刑：
  1.爰審酌被告前因施用毒品案件，經勒戒、觀察及強制戒治程
    序，又因施用毒品經判刑入獄且服刑完畢，仍不知悛悔，再
    次施用毒品自戕其身，顯然尚缺乏戒絕毒品之決心，其施用
    毒品之行為亦間接危害社會治安，及被告坦承犯行，扣案毒
    品之數量並非甚鉅等一切情狀，認檢察官求處有期徒刑1 年
    ，尚屬略重，而量處如主文所示之刑。
  2.扣案之白色粉末1 包（驗前淨重0.025 公克，驗餘淨重0.01
    6 公克，含包裝袋1 只），確屬第一級毒品海洛因無訛，此
    有上開高雄市立凱旋醫院濫用藥物成品檢驗定書1 紙在卷可
    稽，而裝盛該第一級毒品海洛因之包裝袋1 只，其中亦含有
    無法析離之第一級毒品海洛因，是均應依毒品危害防制條例
    第18條第1 項前段規定諭知沒收銷燬之；至鑑驗耗用之毒品
    海洛因既已滅失，即無庸再予宣告沒收銷燬，附此敘明。扣
    案之注射針筒1 支，業據被告自承為其所有且係供施用第一
    級毒品犯罪所用之物，應依刑法第38條第1 項第2 款宣告沒
    收。
據上論斷，應依刑事訴訟法第273 條之1 第1 項、第284 條之1
、第299 條第1 項前段，毒品危害防制條例第10條第1 項、第18
條第1 項前段，刑法第11條、第47條第1 項、第38條第1 項第2
款，判決如主文。
本案經檢察官乙○○到庭執行職務。
中    華    民    國    98    年    11    月    27    日
                  刑事第十庭    法  官  蔡書瑜
以上正本證明與原本無異。
如不服本判決應於收受送達後10日內向本院提出上訴書狀，並應
敘述具體理由；如未敘述上訴理由者，應於上訴期間屆滿後20日
內向本院補提理由書（均須按他造當事人之人數附繕本）「切勿
逕送上級法院」。
中    華    民    國    98    年    11    月    27    日
                                書記官  楊明月
附錄：論罪法條
毒品危害防制條例第10條第1項
施用第一級毒品者，處6 月以上 5 年以下有期徒刑。


司法院資訊處製作；財團法人民間司法改革基金會備份。
